臺灣高等法院刑事判決
111年度侵上訴字第77號
上  訴  人  
即  被  告  左大晟



                               
選任辯護人  蕭萬龍律師
            郭明翰律師
上列上訴人即被告因妨害性自主案件，不服臺灣桃園地方法院10
9年度侵訴字第26號，中華民國110年12月9日第一審判決（起訴
案號：臺灣桃園地方檢察署108年度偵字第21013號），提起上訴
，本院判決如下：
    主  文
上訴駁回。
    事  實
一、左大晟與代號AE000-A108135號（真實姓名年籍詳卷，下稱A
    女）為朋友，於民國108年5月30日下午，左大晟駕車搭載A
    女同往與共同友人張○瑄見面，是夜因友人家中無法留宿A女
    ，A女遂於108年5月31日凌晨搭乘左大晟駕駛的車輛至桃園
    市○○區○○○○街000號○○○○旅館505號房投宿。待A女進入廁所
    沐浴之際，左大晟竟藉故進房闖入廁所觸摸A女身體，A女受
    到驚嚇，旋持行動電話與張○瑄、艾○翰保持通聯狀態，惟俟
    A女浴畢返回，左大晟竟全身赤裸躺在床上，佯稱有事與之
    相談、要求A女掛斷電話，迨A女未與友人通話後，左大晟竟
    基於強制性交之犯意，違反A女之性自主決定意思，趨近A女
    作勢親吻、伸手強行撫摸A女胸部、更企圖將其生殖器插入A
    女陰道，欲對A女為性交，然遭A女劇烈反抗、推開而未遂。
二、案經A女訴由桃園市政府警察局桃園分局報請臺灣桃園地方
    檢察署檢察官偵查起訴。
    理  由
壹、程序部分：
一、按性侵害犯罪防治法所稱性侵害犯罪，係指觸犯刑法第221
    條至第227條、第228條、第229條、第332條第2項第2款、第
    334條第2項第2款、第348條第2項第1款及其特別法之罪；又
    行政機關、司法機關及軍法機關所製作必須公示之文書，不
    得揭露被害人之姓名、出生年月日、住居所及其他足資識別
    被害人身分之資訊，性侵害犯罪防治法第2條第1項、第12條
    第2項分別定有明文。另性侵害犯罪防治法第12條所定其他
    足資識別被害人身分之資訊，包括被害人照片或影像、聲音
    、住址、親屬姓名或其關係、就讀學校與班級或工作場所等
    個人基本資料，性侵害犯罪防治法施行細則第6條亦有明定
    。本件被告經檢察官提起公訴，屬性侵害犯罪防治法所稱之
    性侵害犯罪，因本院製作之本案判決屬必須公示之文書，為
    避免A女身分遭揭露，依上開規定，對於A女之姓名及年籍、
    地址等足資識別A女身分之資訊，均予以隱匿，合先敘明。
二、次按被告以外之人於偵查中向檢察官所為陳述，除顯有不可
    信之情況者外，得為證據，刑事訴訟法第159條之1第2項定
    有明文。偵查中對被告以外之人（包括證人、鑑定人、告訴
    人、被害人及共同被告等）所為之偵查筆錄，或被告以外之
    人向檢察官所提之書面陳述，性質上均屬傳聞證據。惟現階
    段刑事訴訟法規定檢察官代表國家偵查犯罪、實施公訴，依
    法其有訊問被告、證人及鑑定人之權限，證人、鑑定人且須
    具結，而實務運作時，檢察官偵查中向被告以外之人所取得
    之陳述，原則上均能遵守法律規定，不致違法取供，其可信
    度極高，是被告以外之人前於偵查中已具結而為證述，除反
    對該項供述得具有證據能力之一方，已釋明「顯有不可信之
    情況」之理由外，不宜遽指該證人於偵查中之陳述不具證據
    能力。復按現行刑事訴訟法關於行通常審判程序之案件，為
    保障被告之反對詰問權，復對證人採交互詰問制度，其未經
    詰問者，僅屬未經合法調查之證據，並非無證據能力。此項
    詰問權之欠缺，非不得於審判中由被告行使以資補正，而完
    足為經合法調查之證據（最高法院98年度台上字第2971號判
    決意旨參照）。本案上訴人即被告左大晟（下稱被告）之辯
    護人固主張A女、艾○翰於偵查中向檢察官所為之陳述無證據
    能力云云（見侵訴字卷第57頁），然未曾提及檢察官在偵查
    時有不法取供之情形，亦未釋明前開供述有顯不可信之情況
    ，而A女、艾○翰於偵訊時所為之證述，性質上雖屬傳聞證據
    ，惟係偵查中向檢察官所為，並經具結，觀諸偵訊筆錄之記
    載形式，本院亦查無檢察官在上開偵訊時有任何以不正方法
    訊問，而有違反陳述者之自由意志等顯有不可信之情況，且
    本案審理時已傳喚A女、艾○翰到庭使被告及辯護人行使反對
    詰問權之機會，是A女、艾○翰於偵查時向檢察官所為之證述
    ，自具有證據能力。
三、再按被告以外之人於審判外之陳述雖不符刑事訴訟法第159
    條之1至之4等4條之規定，而經當事人於審判程序同意作為
    證據，法院審酌該言詞陳述或書面陳述作成時之情況，認為
    適當者，亦得為證據；當事人、代理人或辯護人於法院調查
    證據時，知有刑事訴訟法第159條第1項不得為證據之情形，
    而未於言詞辯論終結前聲明異議者，視為有前項之同意，同
    法第159條之5定有明文。立法意旨在於傳聞證據未經當事人
    之反對詰問予以核實，原則上先予排除。惟若當事人已放棄
    反對詰問權，於審判程序中表明同意該等傳聞證據可作為證
    據；或於言詞辯論終結前未聲明異議，基於尊重當事人對傳
    聞證據之處分權，及證據資料愈豐富，愈有助於真實發見之
    理念，且強化言詞辯論主義，使訴訟程序得以順暢進行，上
    開傳聞證據亦均具有證據能力。經查，本判決下列其他所引
    用之被告以外之人於審判外之陳述，檢察官、被告及辯護人
    至本院言詞辯論終結前均未聲明異議，本院審酌上開證據資
    料製作時之情況，尚無違法不當及證明力明顯過低之瑕疵，
    亦認為以之作為證據應屬適當，揆諸前開規定，爰依刑事訴
    訟法第159條之5規定，認前揭證據資料均有證據能力。
四、另本院以下所引用之非供述證據，均與本件事實具有自然關
    聯性，且核屬書證、物證性質，又查無事證足認有違背法定
    程序或經偽造、變造所取得等證據排除之情事，復經本院依
    刑事訴訟法第164條、第165條踐行物證、書證之調查程序，
    況檢察官、被告及辯護人均對此部分之證據能力亦不爭執，
    是堪認均有證據能力。
五、至被告及辯護人雖均爭執A女、張○瑄、艾○翰於警詢時陳述
    之證據能力，惟本院並未引用A女、張○瑄、艾○翰於警詢時
    之證詞作為認定被告有罪之依據，爰不贅論證人A女、張○瑄
    、艾○翰於警詢時證述之證據能力。
貳、實體部分　
一、認定事實所憑之證據及理由：訊據被告就於上開時、地，駕
    車搭載A女至○○○○旅館505號房等事實，於本院調查、審理時
    固均坦承不諱，然仍矢口否認有何強制性交未遂之犯行，辯
    稱：當時我是跟A女說好要一起去汽車旅館休息，因先前我
    曾與A女發生過性行為，這次我心中多少有點期待可以發生
    性行為，但是後來她拒絕，我就只好不要，我並沒有違反她
    的意願強摸她胸部，也沒有把她推倒在床上云云；辯護人則
    為被告辯以：A女就被告當時沒有穿衣服、強壓在身上前後
    、有無與張○瑄提及被告送其到旅館後是否離開等節證述不
    一，證述不實，且A女與張○瑄之對話中並未提及此部分、事
    後未見A女有何害怕、氣憤情緒，與一般性侵害被害人反應
    迥異，況性侵害事件驗傷診斷書亦未載明A女有何受傷之處
    ，可見被告並未使用暴力手段壓制A女，故可認本件係因張○
    瑄意外知悉被告、A女共同投宿，A女恐無法對男友交代，始
    為推諉責任，是A女證述實不可採云云。經查：
  ㈠被告與A女於前揭時間共同投宿○○○○旅館505號房等事實，業
    據被告坦認在卷（見偵字卷第9至14、95至97頁；侵訴字卷
    第49至53頁），核與A女、艾○翰、張○瑄之證述（偵字卷第8
    5至87頁；侵訴字卷第265至298頁）大致相符，並有車輛詳
    細資料報表、旅館住房登記資料照片、監視器畫面翻拍照片
    、張○瑄與A女之LINE對話紀錄擷圖（偵字卷第27、35、45至
    49頁；侵訴字卷第305至345頁）可憑，上開事實，首堪認定
    。
  ㈡被告違反A女之性自主決定意思，作勢親吻、伸手強行撫摸A
    女胸部、更企圖將其生殖器插入A女陰道乙節：
　　1.A女之證述：
　　　⑴警詢中證稱：洗完澡時被告把我叫到床那邊，說有事要
        講，我就把電話先掛掉，然後被告就要把我推倒，但我
        有擋開左手還是撐著床，被告就是要親我、有摸我胸部
        ，當時被告連內褲都沒有穿。之後還嘗試第二次，我就
        再推開，在我要撥電話給張○瑄的時候，手機就被拿走
        ，然後我就躲開。浴室出來後我就有和張○瑄和艾○翰通
        話，並且用打字告知剛才浴室的情形，因為被告也是朋
        友，就決定把事情跟被告講開，先把電話掛掉，跟被告
        協議請被告離開，但就發現被告已經將衣服全部脫掉，
        我就明確表示不要再動手動腳，被告反而說可以開始了
        嗎，手放在我身上，然後要強吻，但被我擋下來，還有
        摸胸部，後來我直接把被告推開，但被告還要過來，我
        說我已經講的很清楚，如過這樣我要離開告訴朋友、報
        警。被告雖然退開，還是嘗試要過來抱我，我又推開，
        就拿手機要撥打，但是被告將手機搶走，之後我就窩在
        旁邊等語（見侵訴字卷第84至103頁）。
　　　⑵偵查中具結證稱：當日我請被告載我去○○○○旅館住，他
        送我到汽車旅館後，我就上樓洗澡，在我洗澡中途，他
        說要借廁所，就推門要進來，我就趕快擋住，並且跟他
        說要等我洗澡完，他就先走開，後來他又直接走進來上
        廁所，上完後，他就摸我的背部及屁股，我洗澡完，看
        到他躺在床上，表示說要休息一下，我就趕快打電話給
        張○瑄及艾○翰，此時他叫我過去床邊，有想要親我、摸
        我的胸部，我就推開他，但是他還是嘗試，我又把他推
        開，並表示要通知張○瑄來接我，之後我就躲在角落，
        他才躺在床上表示不會再碰我等語（見偵字卷第85至87
        頁）。
　　　⑶於原審時具結證稱：被告載我到汽車旅館後，我就直接
        去洗澡，我在洗澡時，他突然進來說要上廁所，我跟他
        說「不行進來」，他就走掉，所以我沒有擋門，之後第
        二次他又敲一次門，這次因為我沒有時間反應，他就直
        接衝進來上廁所，然後跟我講了幾句話，而且還摸我的
        後背跟屁股，我當時就嚇到，請他趕快出去，我洗完之
        後，有先撥打電話給張○瑄，把電話掛著請她陪我，就
        是因為我不知道接下來會發生什麼狀況，另外還有撥給
        艾○翰，剛出廁所時，還在通電話，後面因為被告說要
        跟我講事情，叫我趕快吹完頭髮，過去床那邊，我把電
        話掛掉後，看到被告沒有穿衣服，蓋棉被躺在床上，而
        且已經沒有穿衣服，他要親我，並且壓在我身上，摸我
        的胸部，我就跟他說不要，並且將他推開，推開之後，
        他又再壓在我身上，我將他推開後，就嘗試以打字的方
        式聯絡張○瑄，他就叫我不要打電話給張○瑄他們，因為
        時間太晚，而且還說他不會再碰我，叫我不要緊張，然
        後叫我到床上去睡覺，但是我就窩在房間的角落，他看
        我也沒有要再繼續休息的意思，他就說那他送我回去張
        ○瑄他們家，之後他把我放在張○瑄他們家門口就離開等
        語（見侵訴字卷第265至285頁）。
　　　⑷按性侵害犯罪被害人遭受侵害後，身心通常均受有嚴重
        創傷，常因懼怕、壓力或羞恥感而無法完整陳述事實經
        過。再者，性侵害案件對於被害人內心造成之衝擊及陰
        影，也可能使被害人因潛意識不願再回想或係有意遺忘
        此種不堪之事。是性侵害之被害人於警詢或偵、審一連
        串過程中，尤其被詢及被害詳細過程或其隱私，能否平
        舖直敘為正確之陳述，抑或錯誤之陳述係肇始上開情況
        ，導致出現陳述先後不一或矛盾之現象，法院固得基於
        確信自由判斷，然若無視性侵害犯罪被害人前揭各種遭
        遇及情狀，並考慮其等於陳述受害經過時實已身心俱疲
        ，忽略已經證述基本事實之輪廓，一味強調細節上稍有
        不符或矛盾，即認被害人指訴全不可採信，自有違證據
        法則。準此，互核A女上開於偵查與原審時之證述，就
        其於洗澡時，因突遭被告闖入並觸摸身體遂受驚嚇，而
        聯絡張○瑄、艾○翰，嗣被告以有事相談為由，請A女掛
        斷電話，於A女掛掉電話後，被告則以強壓A女之方式，
        欲對其強制性交，然因A女一再拒絕，並將被告推開，
        被告始未對A女強制性交既遂，事後方將A女載離○○○○旅
        館505室等事實之情節及前後過程清楚而詳盡，且於偵
        查與原審之證述前後大致相符。綜核A女上開證述，就
        其遭被告於上揭時間、地點違反其意願，對其為強制性
        交未遂之情節，於歷次證述均為明確、相符，且於偵查
        及原審時均係以證人身分具結作證，誠無必要冒刑法偽
        證罪之風險，虛編杜撰不實情節設詞誣陷被告，又告訴
        人苟非親身經歷，應無可能如此陳述不利己身且有損名
        節之情節內容，顯見A女上開供述具有相當程度之真實
        性，應非全然子虛烏有。
　　2.A女證述之補強證據
      ⑴按證人陳述之內容，茍係供作證明被害人之身心狀態，
        或證明被害人之認知，或證明其聽聞被害人所造成之影
        響者，由於並非用來證明被害人轉述之內容是否真實，
        而是作為情況證據（間接證據）以之推論被害人陳述當
        時之心理或認知，或是供為證明對被害人所產生之影響
        ，實已等同證人陳述其當時所目睹被害人之情況，其待
        證事實與證人之知覺間有關連性，自屬適格之補強證據
        （最高法院107年度台上字第1075號判決要旨參照）。
      ⑵張○瑄證稱：A女跟被告一起去汽車旅館這段時間，我和A
        女有用通訊軟體打字，是我先看到定位，然後我跟她說
        「如果妳有什麼事情就直接跟我說」，並且叫她先把房
        號給我，在我跟A女的LINE對話紀錄中，A女說她很努力
        的在閃，可能是因為被告要碰到她，她很努力在閃開，
        不要讓他碰到，被告對她手來腳來，讓她很害怕，後來
        被告、A女離開汽車旅館後，A女被被告丟在便利商店門
        口後，她也沒有來找我就直接回家，回家之後才傳訊息
        跟我說她到家，我問她怎麼沒有來找我，她說想要靜靜
        ，所以就直接回家，隔天晚上的時候，A女有找我，向
        我當面陳述當時的情形，她是到被告靜靜地坐在旁邊時
        ，才傳訊息告訴我發生這些事情，她向我陳述時她的情
        緒就是難過，覺得不知道為什麼會這樣子，應該算不知
        所措等語（見侵訴字卷第287至298頁）。
      ⑶艾○翰證稱：A女在住房時有跟我用電話聯繫保持通話狀
        態，她說她在廁所的時候被告有進去對她動手動腳，後
        來她聯繫到另一位朋友才將電話掛掉，通話中有聽到A
        女對被告說「等一下才會出去，不要急」、「可以不要
        這樣打擾我在廁所」，事後我和A女見面，她雖然沒有
        詳細再跟我講當晚的過程，但是有跟我說發生這些事情
        ，她的情緒很低潮，然後有點不知所措這樣等語（見侵
        訴字卷第403至410頁）。
      ⑷參酌張○瑄、艾○翰均係以證人身分具結作證，應無甘冒
        刑法偽證罪刑之風險，虛編杜撰不實情節設詞誣陷，是
        其證述當屬可採。而以張○瑄、艾○翰證述情節與A女陳
        述一致，且A女與被告同處時，A女係以電話、LINE與張
        ○瑄、艾○翰聯繫，復有A女與張○瑄之LINE對話紀錄（見
        侵訴字卷第303至345頁）可佐，更徵A女證述情節當屬
        信實。且張○瑄、艾○翰證述A女於事發後與其等見面、
        傾訴本案時，A女情緒低落、不知所措之反應，核與性
        侵害案件之被害人因心理壓力、創傷之可能情緒反應相
        符，綜據前情，均足以補強A女所為證詞之憑信性。
　　3.被告及辯護人雖猶執前詞置辯，然：
      ⑴按證人之供述前後稍有不符或相互間有所歧異，究竟何
        者為可採，事實審法院非不可本於經驗法則，斟酌其他
        情形，作合理之比較，定其取捨；若其基本事實之陳述
        與真實性無礙時，仍非不得予以採信，非謂一有不符或
        矛盾，即認其全部均為不可採信。從而供述之一部認為
        真實者，予以採取，自非證據法則所不許。又證人就其
        經歷事項能否為完整之描述，繫諸其對事件之感受、理
        解、記憶及陳述能力、接受詢問時之環境、詢問者之問
        答方式等條件，而犯罪被害人對於犯罪所受之相對待遇
        之陳述，受個人思考方式、記憶能力及犯罪距離案發時
        間久暫等因素侷限，往往對於枝微末節無法完整連貫地
        呈現（最高法院100年度台上字第4975號判決、104年度
        台抗字第666號裁定意旨參照）。查A女固於偵查中證稱
        被告欲將其推倒、親吻並摸其胸部，而於審理方有提及
        被告有壓在其身上之舉動，前後之證述情節略有不同，
        然就當晚被告先進入廁所觸摸A女身體，A女洗澡出來後
        被告已裸體且欲將A女推倒遂行強制性交等過程，A女於
        偵查原審時就此部分案發經過之基本事實證述內容，前
        後大致相符，並無明顯重大歧異之處，業據認定如前，
        揆諸前開說明，自不得僅以A女其餘細節前後存有細微
        差距，即遽認其所述不實，進而全盤否定其證言之真實
        性。
      ⑵在與性相關之侵害事件，本屬極難啟齒之事，尤以加害
        者並非陌生人，而是與被害人有某種程度交集或關係者
        ，被害人或單純擔憂害怕，或考量可能影響生活，即便
        是智識正常之成年人有此遭遇，對於案發當下之反應是
        否能夠及時逃脫或表明拒絕、是否向他人求助、報警追
        訴或採取任何保護自身權利之措施，均會猶豫斟酌。被
        害人於事發後，對外表現及認知心理之處理方式本就因
        人而異，並無「一般被害人應有反應」存在，自不能遽
        以事後表現非如一般社會所「想像」之典型被害人形象
        ，即逕認並無性侵害之事實。觀諸A女與張○瑄間LINE對
        話紀錄中，A女固未向張○瑄具體敘說遭被告強制性交未
        遂之過程，然已表示：「我非常不喜歡」、「那個行為
        」、「他.要 硬來...我直接把他推開 我說我回去找妹
        妹 他說他發誓不會再對我動手」、「我嚇到了」，此
        有LINE對話紀錄（見侵訴字卷第329 頁）可佐，可見A
        女已因被告對其為強制性交未遂之舉動而受到驚嚇，並
        欲將此等情事透露他人知悉，復酌以A女證稱：被告那
        時候也算是我的朋友，我沒有想要做到這麼不好看，就
        是還是想給他保留一點面子，所以當下我只有傳訊息給
        張○瑄，問問看她可不可以出來這樣子，就沒有用打電
        話之方式，而且被告也有叫我不要發訊息給張○瑄等語
        （見侵訴字卷第265至285頁），是A女因對是否破壞與
        被告間情誼、或懼於被告威勢，猶豫、驚嚇及畏懼、迴
        避等諸多情緒交錯下，未將遭被告強制性交未遂之具體
        情節，於第一時間在LINE中逐一詳細描述、就離去提議
        無法拿定主意、甚至有迴避轉移話題，尚與事理相合。
        是辯護人所辯：A女表現並非「一般性侵害被害人」云
        云，並非可採。
      ⑶就A女雖無外傷，然仍已造成性自主意思決定壓制乙節言
　　　　①按刑罰制裁妨害性自主行為，係為保障他人關於性意
          思形成與決定之自由，故刑法妨害性自主罪章之強制
          性交或強制猥褻罪，係為保護性自主權法益而設，相
          關之性行為必須絕對「尊重他方之意願」，除出於所
          列舉強暴、脅迫、恐嚇、催眠術之手段外，尚包含其
          他方式，祇要違背他人之意願，罪即成立。而所稱「
          違反其意願之方法」並不以使被害人達於不能抗拒之
          程度為必要，祇須所施用之方法違反被害人之意願，
          足以壓抑被害人之性自主決定權者，即足當之。行為
          人縱未施強暴、脅迫、恐嚇、催眠術，但只要行為人
          製造一個使被害人處於無助而難以反抗、不敢反抗或
          難以逃脫之狀態，達於妨害被害人之意思自由者，即
          屬之。至於被害人於遭受侵害時曾否喊叫或呼救、有
          無肢體掙扎或抗拒動作均非所問（最高法院107 年度
          台上字第530 號判決意旨參照）。
　　　　②本件在前階段，A女於洗澡時，早因被告突然闖入觸摸
          其背部、屁股之行為受到驚嚇，A女礙於共同友人亦
          與被告存有相當情誼、有可能欲維護被告情面而仍留
          置於房內，惟其於裸體沐浴時即遭驚嚇，性自主意思
          已遭部分抑制而顯薄弱，迨後階段又遭被告壓在身上
          為親吻撫摸、企圖強行插入生殖器之行為，此種方經
          拒絕後復無視於此、再而為之，更顯現被告有恃無恐
          、欲達目的而不罷休之意，此刻A女於不知被告意向
          、僅見被告又再上前之狀況下，所受之驚恐更較一般
          情狀有加乘之效果，再輔以房間內僅有二人，縱有求
          援之舉亦無人可為立即、有效之阻止，被告又具有男
          女體型、力量之優勢，縱被告壓制之舉動並未致A女
          成傷，前開情勢已使A女處於無助而難以反抗、不敢
          反抗或難以逃脫之狀態，達於壓制A女性自主意思自
          由之地步，是辯護人所辯：A女無傷勢，即無不能抗
          拒之情云云，當屬無據。
      ⑷辯護人再以：以投宿前A女之下車地點、入住登記名義人
        及費用均由被告負責、A女與張○瑄間LINE對話紀錄中並
        無責難被告進入同室之內容等節，堪認被告與A女是合
        意同宿，本案係張○瑄意外知悉A女與被告同宿，A女男
        友對此氣憤，A女為推諉責任，始誣控被告云云。惟A女
        已證稱：被告送我至車庫時有要離去的舉動，後來我在
        洗澡時他在房間內做什麼，我並不清楚等語（見侵訴字
        卷第267 至270 頁），是A女因慮及當日被告長時駕車
        確有休息之需，而認被告欲在房間內稍事休息，故未加
        拒絕，辯護人徒憑下車地點、住宿登記名義人及費用等
        節即遽認被告與A女有共宿之意，實嫌速斷。復酌以A女
        於洗澡期間遭被告突然闖入廁所內，心中已然受到驚嚇
        ，之後又再逢被告對其強制性交未遂之行為，衡情對於
        被告當係有所畏懼，且斯時於房間內僅有A女與被告二
        人，A女為保全自身安全考量，當無可能再做出責罵、
        激怒被告之舉，是辯護人以A女未責難被告等情而推論A
        女與被告本欲同宿云云，顯屬無稽。復由張○瑄與A女間
        LINE對話紀錄（見侵訴字卷第305 頁）可知：A女早於1
        09年5月31日凌晨3時39分傳送「330台灣桃園市○○區○○○
        ○街00號」、「505」等Google map定位地址、房號等訊
        息給張○瑄，核與一般女子單獨投宿時，為使友人知悉
        以保護自身安全之舉相符，並無任何「不欲張○瑄知悉
        投宿訊息」，倘欲隱瞞尚有他人共宿，又豈會有此大張
        旗鼓告知之理？故辯護人上開所辯，洵屬無據。
  ㈢綜上所述，本案事證明確，被告所辯顯不足採，犯行洵堪認
    定，應予依法論科。  
二、論罪
  ㈠刑法上之猥褻罪，係指姦淫以外足以興奮或滿足性慾之一切
    色情行為而言，若行為人意在姦淫而已著手實行，且已達於
    用強程度，縱令未達目的，仍應論以強姦未遂，不得論以猥
    褻。本件被告以「性器官插入」之目的，先對被害人實施作
    勢親吻、撫摸胸部等強制猥褻之行為，繼而企圖插入其性器
    官，自不得割裂為二部分評價，雖未達其強制性交之目的，
    仍不得置後階段之行為不論。是核被告之行為，係犯刑法第
    221條第2項、第1項之強制性交未遂罪。
  ㈡被告作勢親吻、伸手強行撫摸A女胸部等強制猥褻行為，係強
    制性交之前置行為，前階段之強制猥褻行為已為強制性交行
    為所吸收，不另論罪。
  ㈢被告已著手於強制性交之實行而未遂，為未遂犯，爰依刑法
    第25條規定減輕其刑。
參、駁回上訴之理由
一、原審引用刑法第221條第2項、第1項之規定，認被告係犯強
    制性交未遂罪，並以行為人之責任為基礎，審酌被告案發時
    已為成年人，並非年少欠缺智慮之人，竟為滿足自身之性慾
    ，違反A女之意願，著手為強制性交之行為，欠缺尊重他人
    身體自主權之觀念，並嚴重戕害A女之人性尊嚴，造成A女心
    理驚慌恐懼，所為甚值非難，且犯後猶飾詞狡辯，犯後態度
    非佳，事後被告雖有調解意願，惟A女無意願，雙方遂未達
    成調解，兼衡其犯罪之動機、目的、手段、生活狀況、智識
    程度、素行暨其犯罪所生危害程度等一切情狀，量處有期徒
    刑2年，經核原審上開認事用法，均無違誤，量刑亦稱允恰
    。
二、被告上訴意旨略以：
　㈠A女本即有與被告共宿之意思，蓋A女定位訊息係經張○瑄主動
    察覺，並非A女告知，於張○瑄質問下A女始告知旅館、房號
    ，故A女實有意隱瞞共宿之情。況該旅館自車庫上樓進房有
    數道門鎖，A女進入後，豈有敞開門戶任由他人（如被告）
    上樓之理？再佐以本件房費為被告支付之情，可認被告進房
    顯事先經A女同意、且係為二人同宿。
　㈡A女稱在洗澡時被告進入廁所撫摸後，就有打電話給張○瑄、
    艾○翰乙節，業經張○瑄否認、且LINE紀錄中並無二人通話紀
    錄。而A女事後與被告之聊天紀錄亦無相關本案強制性交未
    遂訊息，由A女與張○瑄間之對話紀錄顯示「（3時46分）那
    個行為」直至「（4時50分）我剛跟他講完我的想法、他要
    硬來等」，亦無任何「被告搶走A女手機」之情節，艾○翰更
    證稱：與A女通話1小時間，只聽到電視聲音，A女與被告好
    像沒有交談等情。再與旅館監視器畫面顯示被告開車搭載A
    女離去之時間相較，甚至沒有足夠的時間可能有本件行為之
    發生。是上開證述均難以佐認A女證述情節之真實性，原審
    認定顯有違誤云云。
三、惟查：
　㈠證據之取捨與證據之證明力如何，均屬事實審法院得自由裁
    量、判斷之職權，茍其此項裁量、判斷，並不悖乎通常一般
    人日常生活經驗之定則或論理法則，又於判決內論敘其何以
    作此判斷之心證理由者，即不得任意指摘其為違法。茲原判
    決已詳敘就卷內證據調查之結果，而為綜合判斷、取捨，認
    檢察官所提前揭各項證據不足採為證明被告有其所指之上開
    犯行，其得心證的理由已說明甚詳，且所為論斷從形式上觀
    察，亦難認有違背經驗法則、論理法則，或有其他違背法令
    之情形，自不容任意指為違法。原審判決已詳細敘明為何以
    投宿前A女之下車地點、入住登記名義人及費用均由被告負
    責、A女與張○瑄間LINE對話紀錄中並無責難被告進入同室之
    內容、A女房號並非主動告知張○瑄等節，無法認定被告與A
    女有合意同宿之事實（見原審判決第13至15頁），核與一般
    之經驗論理法則無違，實無被告所指之違誤。被告此部分上
    訴為無理由。
　㈡被告雖另以：A女與張○瑄間之LINE對話訊息停止時間、旅館
    監視器離去時間相較，並無相當之中斷時間可為本件行為云
    云。惟查：
　　1.旅館監視器顯示被告搭載A女離去之時間固為「0000-0-00
       00：58」（應係指108年5月31日上午4時58分），然此監
      視器時間與中央標準時間、或與A女手機之時間設定是否
      存有時差，尚無資料可資確認，則被告、A女離去旅館之
      時間是否為108年5月31日上午4時58分尚有疑義。
　　2.退萬步言，縱旅館監視器時間與A女手機時間同步，經勾
      稽本件卷內之LINE對話擷圖，由A女與張○瑄兩人LINE對話
      顯示：自同日上午3時23分許，A女表示「我很努力在閃」
      ，至「哥哥（指艾○翰）還在跟我講話」後，上午4時18分
      許再傳送被告與A女LINE對話擷圖（即侵訴字卷第317、32
      1頁），期間對話時間持續未中斷，然自上午4時18分直至
      上午4時45分中，A女並無任何傳送訊息，直至上午4時45
      分張○瑄詢問A女是否要買貼圖、A女於同日上午4時45分回
      覆，其後並告知張○瑄被告發誓不會再動手又持續不間斷
      對話，A女即於同日上午4時50分許告知被告「硬來」之過
      程等情（見侵訴字卷第303-325頁），可認108年5月31日
      上午4時18分許，A女已經洗完走出浴室、在梳妝台而不過
      去床邊休息，並持續與張○瑄、艾○翰為對話。復以被告與
      A女間LINE對話（見侵訴字卷第317、321頁）相參，A女則
      於同日上午4時14分勸說被告先行上床睡覺，並以「你出
      狀況了，可是我沒有」，惟被告竟以「陪我最後一次」，
      而A女則同日上午4時15分復以「可是我不想一錯再錯....
      我可能會失去我現在穩定的狀況」等情，可認A女於回覆
      被告再度要求「陪我最後一次」之對話、隨即同時擷圖傳
      送張○瑄，但對外（含對被告、對張○瑄）之對話至遲於同
      日上午4時18分已然停止（僅張○瑄一人發言，A女均無回
      應），直至4時45分方又對張○瑄復話，期間約有28分鐘之
      空白、無對話。而以艾○翰證稱：A女與我當日通話過程，
      係在廁所階段等情以推，同日上午4時18分停止前，A女業
      已結束與艾○翰之通話，故同日上午4時18分直至4時45分
      間，A女並未使用手機與任何人為對話。而此與A女陳述本
      件發生過程所需時間、無法使用手機對外求援等情相合，
      可佐A女證述之真實性。辯護人錯誤引用上開對話紀錄時
      間、臆測旅館監視器時間與A女手機時間同步，為被告辯
      以：手機對話自3時23分起至上午4時58分被告、A女離開
      旅館，並無長時間中斷，並無相當時間發生A女指述之情
      云云，顯不可採。
　　3.辯護人雖另為被告辯以：被告與A女一起進旅館、旅館費
      用是被告支付的，二人顯為共宿云云，惟此情業經A女否
      認（見侵訴字卷第102頁），何況以「何人支付旅館費用
      」亦無法推認A女主觀上係欲與被告「共宿」、且有發生
      性交之意思。復A女於浴室時業已拒絕被告一次，業經被
      告自承明確，再由被告與A女間之LINE擷圖顯示：於本件
      事發前數分鐘，於被告要求A女「陪我最後一次」之際，A
      女更於同日上午4時15分復以「可是我不想一錯再錯....
      我可能會失去我現在穩定的狀況」，更明確表示拒絕被告
      第二次，姑不論被告如何進入旅館房間，遲至同日上午4
      時15分，被告豈會再誤認有「A女願意與被告為性交」之
      意思？是被告辯以：由A女准許被告進入房間、被告支付
      旅館費用可知雙方本欲共同投宿云云，顯係卸責之詞，與
      事實不符。
　㈢綜上所述，被告提起上訴，仍執前開情詞為爭執，對原審依
    職權所為之證據取捨以及心證裁量，重為爭執，並未進一步
    提出積極證據以實其說，所言尚屬臆測，仍不足以動搖本院
    對於被告有罪之確信。本院認原審所為被告之判決，並無不
    當，被告提起上訴，為無理由，應予駁回。
據上論斷，應依刑事訴訟法第368條，判決如主文。
本案經檢察官鄭皓文提起公訴，檢察官柯怡如到庭執行職務。
中　　華　　民　　國　　111 　年　　9 　　月　　6 　　日
                  刑事第十一庭  審判長法　官  張江澤
                                      法　官  章曉文
                                      法　官  郭惠玲
以上正本證明與原本無異。
如不服本判決，應於收受送達後20日內向本院提出上訴書狀，其
未敘述上訴之理由者並得於提起上訴後20日內向本院補提理由書
（均須按他造當事人之人數附繕本）「切勿逕送上級法院」。
                                      書記官  湯郁琪
中　　華　　民　　國　　111 　年　　9 　　月　　6 　　日

附錄本案論罪科刑法條：
中華民國刑法第221條（強制性交罪）
對於男女以強暴、脅迫、恐嚇、催眠術或其他違反其意願之方法
而為性交者，處3年以上10年以下有期徒刑。
前項之未遂犯罰之。